【裁判字號】    98,上訴,2220
【裁判日期】    981029
【裁判案由】    違反毒品危害防制條例
【裁判全文】
臺灣高等法院臺中分院刑事判決        98年度上訴字第2220號
上  訴  人
即  被  告  甲○○
上列上訴人因違反毒品危害防制條例案件，不服臺灣彰化地方法
院98年度訴字第1243號中華民國98年8月24日第一審判決（起訴
案號：臺灣彰化地方法院檢察署98年度毒偵字第1253號），提起
上訴，本院判決如下：
    主    文
上訴駁回。
    理    由
一、按依刑事訴訟法第350條、第361條、第362條、第367條規定
    ，不服地方法院之第一審判決而上訴者，須提出上訴書狀，
    並應敘述具體理由，為上訴必備之程式；其所提出之書狀未
    敘述上訴理由，或僅曾以言詞陳述上訴理由者，均應於上訴
    期間屆滿後20日內補提理由書於第一審法院。第一審法院經
    形式審查，認逾期未補提上訴理由者，應定期間先命補正；
    逾期未補正者，為上訴不合法律上之程式，應以裁定駁回。
    倘已提出上訴理由，但所提非屬具體理由者，則由第二審法
    院以上訴不合法律上之程式，判決駁回。而所謂具體理由，
    必係依據卷內既有訴訟資料或提出新事證，指摘或表明第一
    審判決有何採證認事、用法或量刑等足以影響判決本旨之不
    當或違法，而構成應予撤銷之具體事由，始克當之（例如：
    依憑證據法則具體指出所採證據何以不具證據能力，或依憑
    卷證資料，明確指出所為證據證明力之判斷如何違背經驗、
    論理法則）；倘僅泛言原判決認定事實錯誤、違背法令、量
    刑失之過重或輕縱，而未依上揭意旨指出具體事由，或形式
    上雖已指出具體事由，然該事由縱使屬實，亦不足以認為原
    判決有何不當或違法者（例如：對不具有調查必要性之證據
    ，法院未依聲請調查亦未說明理由，或援用證據不當，但除
    去該證據仍應為同一事實之認定），皆難謂係具體理由，俾
    與第二審上訴制度旨在請求第二審法院撤銷、變更第一審不
    當或違法之判決，以實現個案救濟之立法目的相契合，並節
    制濫行上訴（最高法院97年度臺上字第 892號刑事判決意旨
    參照）。
二、上訴人即被告甲○○（下稱被告）不服原審判決提起上訴，
    其上訴理由狀略謂：(一)原判決犯罪事實認被告「於94年間
    ，因違反槍砲彈藥刀械管制條例案件，經本院以93年度訴字
    第1628號刑事判決判處有期徒刑1年10月確定」，未經慎重
    審酌，其以93年度訴字第1628號刑事案件為判決，先有犯罪
    事實違誤之認定，後有年度案號不符之判決。且原審認定被
    告「於98年5月4日某時許，在彰化縣員林鎮某路邊攤，以將
    第一級毒品海洛因摻入香煙內點燃吸食煙霧之方式，施用第
    一級毒品海洛因1次」，並無直接證據稽證，復無間接證據
    之調查，即逕認定被告犯罪，其推定犯罪之情，始有「95年
    5月7日下午3時8分許，為彰化地方法院檢察署觀護人通知採
    尿送驗」之日期違誤之認定。(二)上訴人在92年間，因連續
    施用第一、二級毒品案件，經原審法院以92年度訴字第1377
    號刑事判決，分別判處有期徒刑11月、7月，應執行有期徒
    刑1年4月確定後，有心接受其他醫療機構戒治，惟意志不堅
    ，仍在戒治中，觀護人通知上訴人採尿送驗，結果雖成嗎啡
    陽性反應，原審法院在未從旁間接調查稽認之前，仍不能直
    接證明上訴人有施用第一級毒品海洛因之犯行云云。
三、經查，被告確有於因違反槍砲彈藥刀械管制條例案件，經原
    審法院於94年6月17日以93年度訴字第1628號刑事判決判處
    有期徒刑1年10月，並於同年12月2日確定送執行在案，此有
    臺灣高等法院被告前案紀錄表附卷可稽，原審判決就此所為
    之認定，尚無違誤甚明。次查，被告係因執行保護管束，經
    臺灣彰化地方法院檢察署通知於98年5月7日經採取之尿液送
    鑑驗，結果呈嗎啡陽性反應，而經該署觀護人室告發，此亦
    有相關卷證可憑，並經原判決敘明；又被告於偵查中已自承
    ：「驗尿前我印象中有喝酒，可能酒後有施用到海洛因，應
    該是97年5月3日或4日在員林鎮○○路邊攤以將海洛因摻入
    香菸施用」等語（偵查卷第11頁），其於原審對檢察官之起
    訴事實亦為認罪之表示（原審卷第35頁背面、第39頁），則
    原審判決所為被告施用第一級毒品犯罪之認定，並非無據，
    亦非未經調查證據遽為判決。至被告縱使曾接受醫療機構戒
    治，但其既自承意志不堅，則其因此而再施用毒品，自係合
    於常情，是其自承施用毒品海洛因之自白，與事證相符。從
    而被告上訴理由所指各節，不足以認為原判決有何不當或違
    法，不能認係依據卷內訴訟資料指摘或表明第一審判決有何
    採證、認事、用法或量刑等足以影響判決本旨之不當或違法
    ，而構成應予撤銷之具體事由，其僅徒憑己意泛言判決不當
    ，難謂上訴適法，其上訴自屬違背法律上之程式，爰不經辯
    論，駁回其上訴。
據上論斷，應依刑事訴訟法第367條前段、第372條，判決如主文
。
中    華    民    國    98    年    10    月    29    日
            刑事第五庭  審判長法  官  趙  春  碧
                              法  官  林  宜  民
                              法  官  賴  恭  利
上列正本證明與原本無異。
如不服本判決應於收受送達後十日內向本院提出上訴書狀，其未
敘述上訴理由者，並得於提起上訴後十日內向本院補提理由書 (
均須按他造當事人之人數附繕本)「切勿逕送上級法院」
                              書記官  林  桂  鳳
中    華    民    國    98    年    10    月    29    日


司法院資訊處製作；財團法人民間司法改革基金會備份。
